臺灣高雄地方法院刑事判決　　　　　　　95年度易字第1909號
公　訴　人　臺灣高雄地方法院檢察署檢察官
被　　　告　乙○○
　　　　　　　　　　（現於台灣高雄看守所羈押中）
上列被告因竊盜案件，經檢察官提起公訴（95年度偵字第25374
號），被告於準備程序經訊問後為有罪之陳述，本院合議庭裁
定由受命法官以簡式審判程序審理，判決如下：
    主    文
乙○○所犯如附表編號一至四所示之竊盜罪，均處如附表編號一
至四所示之刑，應執行有期徒刑壹年。
    事    實
一、乙○○意圖為自己不法之所有，基於竊盜之犯意，先後於附
    表一編號1 至4 所示之民國95年8 月28日21時40分許、同年
    9 月9 日0 時15分許、同年9 月17日20時20分許、同年9 月
    20 日17 時20分許，在高雄市○○區○○街2 號「高雄市立
    籃球場」內，趁附表一編號1 至4 所示被害人丁○○、甲○○、謝忠源、戊○○等人各於場內打籃球未及注意之際，分
    別徒手竊取上開被害人所有，置於上開籃球場之欄杆旁、籃
    球架柱旁、圍欄旁、或籃球場旁如附表一編號1 至4 所示之
    財物，編號1 至3 均於得手後逃逸，嗣於編號4 所示之時地
    ，於得手後欲逃逸時，為警當場查獲。
二、案經甲○○、謝忠源、戊○○告訴及高雄市政府警察局苓雅
    分局移送臺灣高雄地方法院檢察署檢察官偵查起訴、移送併
    辦。
    理    由
一、本件被告乙○○所犯係死刑、無期徒刑、最輕本刑為3 年以
    上有期徒刑以外之罪，其於準備程序中就被訴事實為有罪之
    陳述，經法官告知簡式審判程序之旨，並聽取公訴人及被告
    之意見後，本院合議庭認無不得或不宜改依簡式審判程序之
    情事，依刑事訴訟法第273 條之1 第1 項、第284 條之1規
    定，裁定由受命法官以簡式審判程序審理，合先敘明。
二、就卷附之(1)高雄市政府警察局苓雅分局（下稱苓雅分局）對
    被告之扣押筆錄、扣押物品收據、扣押物品目錄表各1 份等
    書面資料，為上開機關公務員依法令規定偵查犯罪時，於其
    職務上所製作之紀錄文書，檢察官、被告均表示無意見，且
    並無顯有不可信之情況，而與待證事實有關聯性，屬於刑事
    訴訟法第159 條之4 第1 款所定之紀錄文書，認均具有證據
    能力。(2)卷附之監視器翻拍照片15紙（附表一編號1 至4）
    、現場查獲照片2 紙（編號4） ，係傳達監視器攝影、照相
    機拍照當時現場情況，而透過照片傳達情形與現場實況在內
    容上之一致性，透過機械之正確性加以保障，即照片並不存
    在人對現實情形之知覺、記憶所經常發生的表現錯誤，是認
    照片之性質係非供述證據，並無傳聞法則之適用，且亦別無
    證據證明上開蒐證照片有經偽造、變造或不法之情形，自有
    證據能力。(3)再就被告於警詢及偵查中陳述、證人丁○○、
    甲○○、謝忠源、戊○○警詢之陳述，以及贓物認領保管單
    （編號4） 、自願受搜索同意書各1 份，檢察官、被告均表
    示同意作為證據等語（參本院卷第74、84頁），依刑事訴訟
    法第159 條之5 第1 項規定，認具有證據能力。
三、再上揭事實，業據被告乙○○於警詢、檢察官偵訊及本院審
    理中坦承不諱，核與附表一編號1 至4 被害人丁○○、甲○○、謝忠源、戊○○於警詢之陳述相符屬實，並有附表一編
    號1 至4 監視器翻拍照片15紙、編號4 現場查獲照片2 紙、
    苓雅分局之扣押筆錄、扣押物品收據、扣押物品目錄表各1
    份，以及贓物認領保管單（就編號4） 、自願受搜索同意書
    各1 份在卷可資佐證。被告上開自白，核與卷內積極證據相
    符，洵堪採信。是被告確有附表一編號1 至4 所示之犯行，
    罪證明確，堪以認定，應予依法論科。
四、核被告乙○○於附表一編號1 至4 所為，均係犯刑法第320
    條第1 項之竊取財物既遂罪。再刑法業經修正廢止第56條有
    關連續犯之規定，並自95年7 月1 日起正式施行。被告就附
    表一編號1 至4 所犯之罪，犯意個別、時間有隔、所侵害被
    害人法益不同，自應論以數罪併罰之。爰審酌被告正值青壯
    ，不思戮力工作，合法正當賺取所需，竟好逸惡勞，多次擅
    自竊取他人財物，任意侵犯他人之財產權，所為實有不該，
    衡諸被害人警詢所受損害，編號1 至4 約為新台幣（下同）
    4200元、2100元、8100元及1 萬1300元許，且迄未與被害人
    達成和解，惟念及被告犯後坦承全部犯行，且未使用工具，
    而其前無犯罪執行之前科紀錄，有台灣高等法院被告前案紀
    錄表在卷足參等一切情狀，酌情從輕量處各如附表編號1 至
    4 所示之刑，並依法定其應執行刑（雖被告所犯數罪均在有
    期徒刑6 月以下，惟所定應執行刑已逾6 月，依刑法第41條
    第2 項規定，無法為易科罰金標準之宣告，附此敘明），以
    資懲儆。至附表一編號4 所示之扣案現金及物品，業經警發
    還被害人戊○○，有其贓物認領保管單在卷足參。另編號1
    至3 所示之贓物，現金部分及行動電話機變賣後之現款，均
    已遭被告花費殆盡，證件、卡片丟棄市區四處公園等情，已
    據被告供承在卷，且上開物品均非被告所有之物，爰不另為
    沒收之宣告。
五、又檢察官另以：被告乙○○有如附表二所示之竊盜犯行，亦
    涉犯刑法第320 條第1 項之竊取財物罪，移請併案審理等語
    。惟查，被告如附表二所示之竊盜犯行，與其附表一編號1
    至4 所示經本院論罪之各次犯行間，均屬各自犯意獨立之犯
    行，並無連續犯之裁判上一罪或集合犯（或接續犯）之實質
    上一罪關係，而附表二犯行部分並未經檢察官起訴或追加起
    訴，本院無從予以併案審理，自應退由檢察官另為適法之處
    理，附此敘明。
據上論斷，應依刑事訴訟法第273 條之1 第1 項、第284 條之1
、第299 條第1 項前段，刑法第320 條第1 項、第51條第5 款、
，判決如主文。
本案經檢察官丙○○到庭執行職務。
中　　華　　民　　國　　96　　年　　7 　　月　　12　　日
                  刑事第二庭    法　官  李昆南
以上正本證明與原本無異。
如不服本判決，應於判決送達後10日內，向本院提出上訴狀。
中　　華　　民　　國　　96　　年　　7 　　月　　12　　日
                                書記官  黃美玲
附錄本判決論罪之法條：
刑法第320條第1項
意圖為自己不法之所有或第三人不法之所有，而竊取他人之動產
者，為竊盜罪，處5年以下有期徒刑、拘役或500元以下罰金。
附表一：
┌──┬────┬─────┬───┬──────┬───────┬─────┬───┐
│編號│ 時 間  │  地  點  │被害人│  行為方式  │所得財物（新台│處刑（有期│備 註 │
│    │        │          │      │            │幣，下同）    │徒刑，下同│      │
│    │        │          │      │            │              │）        │      │
├──┼────┼─────┼───┼──────┼───────┼─────┼───┤
│ １ │95年8月 │高雄市苓雅│丁○○│趁被害人打球│錢包1 只（內有│ 月     │      │
│    │28日21時│區○○街2 │      │未注意之際，│身分證、機車駕│          │      │
│    │40分許  │號「高雄市│      │徒手竊取被害│照、行車執照、│          │      │
│    │        │立籃球場」│      │人所有，置於│學生證、健保卡│          │      │
│    │        │          │      │籃球場欄杆旁│、郵局金融卡各│          │      │
│    │        │          │      │之錢包1 只，│1 張、行動電話│          │      │
│    │        │          │      │得手後逃逸。│1 支、現金200 │          │      │
│    │        │          │      │            │元）。        │          │      │
├──┼────┼─────┼───┼──────┼───────┼─────┼───┤
│ ２ │95年9月9│   同上   │甲○○│趁被害人打球│深褐色皮夾1 只│月      │      │
│    │日0時15 │          │      │未注意之際，│（內有身分證、│          │      │
│    │分許    │          │      │徒手竊取被害│駕照、健保卡、│          │      │
│    │        │          │      │人所有，置於│郵局金融卡、台│          │      │
│    │        │          │      │籃球柱下之手│灣銀行金融卡、│          │      │
│    │        │          │      │提袋內之深褐│慶豐商業銀行信│          │      │
│    │        │          │      │色皮夾1 只，│用卡、金融卡各│          │      │
│    │        │          │      │得手後逃逸。│1 張、汽車鑰匙│          │      │
│    │        │          │      │            │1 串、BENQ牌折│          │      │
│    │        │          │      │            │疊式行動電話機│          │      │
│    │        │          │      │            │1支 、現金100 │          │      │
│    │        │          │      │            │元）。        │          │      │
├──┼────┼─────┼───┼──────┼───────┼─────┼───┤
│ ３ │95年9月 │   同上   │己○○│趁被害人打球│黑色耐吉包包（│月      │      │
│    │17日20時│          │      │未注意之際，│內有駕照、行照│          │      │
│    │20分許  │          │      │徒手竊取被害│各1張、現金100│          │      │
│    │        │          │      │人所有，置於│元及ELIYA 牌  │          │      │
│    │        │          │      │籃球架圍欄旁│F608型行動電話│          │      │
│    │        │          │      │之黑色耐吉包│機1支）。     │          │      │
│    │        │          │      │包1 只，得手│              │          │      │
│    │        │          │      │後逃逸。    │              │          │      │
├──┼────┼─────┼───┼──────┼───────┼─────┼───┤
│ ４ │95年9月 │   同上   │戊○○│趁被害人打球│咖啡色皮夾1 只│肆月      │（贓物│
│    │20日17時│          │      │未注意之際，│（內有身分證1 │          │已經警│
│    │20分許  │          │      │徒手竊取被害│張、菊色SONY  │          │發還被│
│    │        │          │      │人所有，置於│ERICSSON牌行動│          │害人）│
│    │        │          │      │籃球場旁紅色│電話機1 支搭配│          │      │
│    │        │          │      │旅行袋內之咖│門號0000000000│          │      │
│    │        │          │      │啡色皮夾1 只│、現金1300元）│          │      │
│    │        │          │      │，得手後欲逃│。            │          │      │
│    │        │          │      │逸時，為警當│              │          │      │
│    │        │          │      │場查獲。    │              │          │      │
├──┴────┴─────┴───┴──────┼───────┴─────┴───┤
│                                                │應執行刑：有期徒刑壹年            │
└────────────────────────┴─────────────────┘
附表二：（退回併辦部分）
┌──┬────┬─────┬───┬──────┬───────┬─────┬───┐
│１  │95年9月 │高雄市苓雅│林忠雄│竊取被害人置│棕色側背包、淺│          │      │
│    │16日21時│區○○街2 │      │於友人之機車│棕色短皮夾1 只│          │      │
│    │許      │號「高雄市│      │置物箱內棕色│（內有軍人身分│          │      │
│    │        │立籃球場」│      │側背包1 只、│證二張、身分證│          │      │
│    │        │          │      │淺棕色短皮夾│、健保卡、行照│          │      │
│    │        │          │      │1 只，得手後│、復興航空聯名│          │      │
│    │        │          │      │逃逸。      │白金卡各1 張、│          │      │
│    │        │          │      │            │淺藍色3120諾機│          │      │
│    │        │          │      │            │亞手機2 支）。│          │      │
│    │        │          │      │            │              │          │      │
└──┴────┴─────┴───┴──────┴───────┴─────┴───┘
